臺灣高等法院刑事判決　　　　　　　　　　　　　九十三年度交上易字第二六六號
　　上　訴　人
　　即　被　告　甲○○
右上訴人因過失傷害案件，不服臺灣臺北地方法院九十三年度交易字第七六號，中華
民國九十三年七月三十日第一審判決（起訴案號：臺灣臺北地方法院檢察署九十二年
度偵字第二三八五九號），提起上訴，本院判決如左：
    主  文
上訴駁回。
    事  實
一、甲○○於民國九十二年九月二十九日七時五十分許，駕駛向友人借得之車牌號碼
    Ｌ四—七七○九號自用小客貨車，沿台北市○○路○○道路由基隆路四段往三段
    即由西往東方向行駛，行經基隆路三段與敦化南路二段之交岔路口時，即由基隆
    路高架道路往敦化南路出口匝道之調撥車道下高架道路欲改沿敦化南路二段由南
    往北方向繼續行駛，當其行駛至基隆路高架道路往敦化南路二段方向之出口匝道
    與基隆路三段平面道路，設有燈光號誌管制車輛行進之交岔路口時，本應注意車
    輛行駛至交岔路口時，應遵守燈光號誌之指示，車輛面對圓形紅燈時禁止通行，
    不得超越停止線或進入路口，而依當時情形為天候晴朗，有日間自然光線、路面
    狀況係乾燥、無缺陷、無障礙物且視距良好，並無不能注意之情形，甲○○竟疏
    未注意及此，貿然闖越紅燈駛入交岔路口，適有乙○○騎乘車牌號碼ＥＥＫ—四
    一三號輕型機車及鄧冠儀騎乘車牌號碼ＦＰ五—三八九號重型機車，沿同市○○
    路○段平面道路由該路段二段往三段即由東往西方向直行至前開交岔路口，本在
    該處機車停等區內停等紅燈，待綠燈亮起時，即依在該處擔任交通勤務之台北市
    政府警察局大安分局警備隊警員楊允斌與燈光號誌之指示前進，甲○○所駕駛前
    揭自用小客貨車因闖越紅燈衝出而閃避不及，乙○○、鄧冠儀所騎乘機車先後與
    甲○○所駕駛車輛之前車頭處發生碰撞，致渠二人均人車倒地，乙○○因而受有
    左股骨粉碎性開放性骨折、左遠端橈骨骨折、右腓骨進端骨折等傷害，鄧冠儀則
    有受有右手臂擦傷、左腳扭傷之傷害（關於鄧冠儀受傷部分，因雙方業已達成和
    解，未據其提出過失傷害之告訴）。
二、案經乙○○訴由臺灣臺北地方法院檢察署檢察官偵查後起訴。
    理  由
一、訊據被告甲○○固坦承於前揭時、地駕駛前述車牌號碼之自用小客貨車，行經前
    揭肇事地點，分別與告訴人乙○○、鄧冠儀所騎乘機車發生碰撞等情，惟矢口否
    認有何過失犯行，辯稱：當時其行車方向之燈光號誌為閃光綠燈，迨進入交岔路
    口發生車禍後才變成紅燈，又伊由高架道路駛下，並未看見交通警員楊允斌以手
    勢指揮交通云云。又其提出之答辯狀略以：被告當時見綠燈在閃，為爭取時間遂
    跟隨前車前進，被告車輛通過交岔路口之停止線時，其行駛方向之號誌尚未轉成
    紅燈，而告訴人未查見其行車方向仍為紅燈即貿然前進，本件交通事故之發生，
    係因告訴人於其行車方向之綠燈號誌將亮前，啟動機車預先加速通過所致，在被
    告行車方向之紅燈亮起前，被告皆可通行，被告係遵循交通號誌行車，並未違反
    任何交通規則，而告訴人之行為顯已違反交通規則，故被告對於告訴人得主張信
    賴原則以免除過失責任。又交通警員楊允斌雖於九十三年二月十日檢察官偵訊時
    到庭證述：其肇事當時在現場並目擊被告車輛闖越紅燈行駛等情，然於事故發生
    時，其並未對被告行駛方向之車輛作停車手勢，且依其站立之位置，並無任何足
    資顯示被告行車方向之燈光號誌，況據其於檢察官偵訊時稱當時是隨處走動，並
    未站立固定位置，則該員是否能見到被告行車方向之號誌指示，實有可疑，且未
    必瞭解事故發生當時之現場狀況情形，其證詞顯不足採等語。
二、惟查被告於右揭時、地駕駛前開車牌號碼自用小客貨車，與告訴人所騎乘前述車
    號碼輕型機車發生碰撞，並致告訴人受有如事實欄所載之傷害等情，業據被告於
    警員詢問、檢察官偵查及原審審理，本院審理時均供承不諱（參見臺灣臺北地方
    法院檢察署九十二年度偵字第二三八五九號偵查卷宗第十八頁交通事故談話紀錄
    表，第四十二頁偵訊筆錄，原審九十三年三月十九日準備程序筆錄、同年六月十
    八日審判筆錄，本院九十三年十二月九日審判筆錄），並經告訴人乙○○於檢察
    官偵訊及原審審理時指訴在卷可參（參見同前偵查卷宗第三十四頁，原審同前期
    日審判筆錄），復經證人即肇事當時與告訴人沿同路同向騎乘機車行至肇事地點
    之交岔路口，同時發生本次交通事故之鄧冠儀，以及證人即當時適在肇事地點之
    交岔路口執行交通勤務之台北市政府警察局大安分局警備隊警員楊允斌分別於交
    通事故談話記錄表、檢察官偵查及原審審理時到庭證述翔實（參見同前偵查卷宗
    第二十頁、第二十二頁、第四十二至四十三頁、第五十至五十一頁，原審同前期
    日審判筆錄），另有臺北市政府警察局大安分局交通分隊製作記載本件車禍發生
    情形之道路交通事故現場圖、Ａ二類道路交通事故調查報告表(一)及(二)、道路交通
    事故補充資料表、交通事故談話記錄表、自首調查表、現場及車損採證照片共十
    幀等件（以上均為影本）附卷可稽（參見同前偵查卷宗第十五至三十頁）。又告
    訴人乙○○因本件車禍受有前述傷害，業據其提出台北市立仁愛醫院及財團法人
    長庚紀念醫院之診斷證明書等件在卷為憑（參見同前偵查卷宗第五頁及本院交通
    事件卷宗內），足徵被告確實駕駛前揭車牌號碼之自用小客貨車與告訴人乙○○
    所騎乘之機車發生本件車禍，致告訴人受傷等情無訛。
三、被告雖辯稱當時其行車方向之燈光號誌為圓形綠燈，並未違規闖越紅燈云云，然
    查：
（一）告訴人乙○○於九十三年一月六日檢察官偵訊及原審及本院審理時均指訴：伊
      騎乘機車沿基隆路三段由東往西方向行至肇事地點之交岔路口遇紅燈臨停，待
      其行車方向之燈光號誌為圓形綠燈時，即依該處燈光號誌及交通警員之指示直
      行，欲直行通過該交岔路口時，與沿基隆路高架道路往敦化南路二段方向出口
      匝道之調撥車道，闖越紅燈行駛之被告車輛發生擦撞等情。又證人即當時與告
      訴人沿同路同向騎乘機車行至肇事地點之交岔路口，同發生本次交通事故之鄧
      冠儀，於肇事當日即九十二年九月二十九日警製交通事故談話紀錄中證稱：「
      肇事前我車沿基隆路東向西行駛外側車道往西直行至肇事路口時，因適逢基隆
      路東西向號誌為紅燈，我便停於機車停等區內等待號誌變換。待基隆路東西向
      號誌轉換為綠燈（圓形狀）時，該路口交警便指揮往西前進，我便起步繼續往
      西直行，至肇事地點時我見基隆高架往北調撥車道下敦化南路的車道有乙部車
      號為Ｌ四—七七○九自小客貨車闖紅燈下來，我見狀已來不及煞車，致使我車
      的前車頭撞到該Ｌ四—七七○九自小客貨車的前車頭而肇事，肇事後我人就躺
      在該Ｌ四—七七○九自小客貨車的引擎蓋上，再滑至地面」等語（見偵查卷第
      二十頁）。於檢察官九十三年一月二十九日偵訊時到庭證述：「（事發當天你
      騎機車是否跟在被害人的後面？）應該是在她的旁邊，我是騎在基隆路要往公
      館的方向」、「（那路口有無交通警察？）有，我看到的交通警察的手勢是比
      我車道可以往前走，且路口的號誌是綠燈」等語（見偵查卷第四十二頁）。。
      於原審審理時到庭證稱：「‧‧‧‧‧當時我是在基隆路上面在等紅綠燈，當
      時變成綠燈時候，前面有兩個交通指揮的人，其中一個是義交，一個是警察，
      他們都示意往前走，我有看燈號，是綠燈，因為我停在最前面，我就往前走，
      全部的車子都一齊往前走，當我往前走大約二十公尺左右，到一個高架橋匝道
      走下來地方，突然有一個白色車子從我的左邊衝過來，應該說是先衝出來，我
      看到已經來不及煞車，我來不及煞車撞到那台白車，在我之前，他有跟一個女
      孩子騎摩托車先撞到‧‧‧‧‧」等語（見原審卷第七十七頁），經核鄧冠儀
      所證之情節與告訴人所述相符。
（二）證人即當時在該處擔任交通勤務之台北市政府警察局大安分局警備隊警員楊允
      斌，於肇事當日之交通事故談話記錄表中證稱：「我於九十二年九月二十九日
      擔服早上七至九點基隆路敦化南路，路口交通崗，我站立的位置為敦化南路快
      車道與基隆路交岔之槽化線上，當我於路口指揮疏導至上述時間時，適逢敦化
      南路南北向號誌為紅燈時，我便配合號誌運作，指揮敦化南路南北向車輛停止
      通行，續再配合號誌指揮基隆路東西向車輛通行，待我指揮完後約五至六秒時
      ，我見基隆高架下敦化南路匝道往南調撥往北車道上有乙部自小客貨（即車號
      為Ｌ四—七七○九自小客貨車）急駛而來，我見狀欲制止已來不及，待該Ｌ四
      —七七○九自小客貨車行至肇事地點時，其右前車頭便與沿基隆路東向西行駛
      之ＥＥＫ—四一三輕機及ＦＰ五—三八九重機車之前車頭相撞擊而肇事。肇事
      後我便立即前去事故位置協助救助傷患並且通報勤務中心」等語（見偵查卷第
      二十二頁）。於檢察官九十三年二月十日偵查時及原審審理時，亦證稱當時其
      所在位置係在交岔路口內靠近敦化南路二段南端附近，面對著基隆路高架橋出
      口匝道，其視線範圍可以清楚辨識基隆路三段平面道路及由基隆路高架道路往
      敦化南路二段出口匝道，包括往北調撥車道沿敦化南路二段方向之行車狀況、
      燈光號誌管制情形，以及確認肇事當時告訴人行車方向之燈光號誌為圓形綠燈
      ，被告車輛則為圓形紅燈等語（見見偵查卷第五十頁、第五十一頁，原審卷第
      八十頁）。
（三）由前揭證人鄧冠儀、楊允斌之證述，可見被告當時行經肇事地點之交岔路口處
      時，確有未遵守交通號誌之指示闖越紅燈違規行駛之情形。
四、被告雖辯稱依證人楊允斌所站立位置，並無法知悉被告行車方向之號誌指示等語
    ，然查：
（一）依諸卷附現場採證照片及臺北市政府警察局大安分局九十三年三月十二日函覆
      原審有關肇事現場之交通動態現場照片五幀，本件車禍之肇事地點即基隆路高
      架道路往敦化南路二段方向之出口匝道與基隆路三段平面道路之交岔路口處，
      屬交通要道，車潮頻繁，路口內視野寬闊且無障礙物，另依卷附道路交通事故
      現場圖上註記「敦化南路上基隆高架往南車道每天早上七點至九點調撥往北，
      例假除外」等文句，以及前開大安分局函覆原審有關交通動態現場照片所示，
      在基隆高架道路往敦化南路出口匝道上方及敦化南路內側快車道，有調撥車道
      分向指示標誌，表示非假日上午七時至九時，匝道上橋車道調撥為下橋車道，
      敦化南路往南內側第一快車道調撥為往北車道，本件車禍發生時，被告車輛係
      沿基隆高架道路往敦化南路出口匝道調撥車道行駛（見原審交通事件卷宗第十
      三頁所附肇事路口之交通動態現場照片），業據被告自承在卷，而證人即在該
      處擔任交通勤務之前揭分局警備隊警員楊允斌所站立位置，不論依前揭證人鄧
      冠儀所證稱：在基隆路三段由東往西方向平面道路內側車道與基隆路高架道路
      往敦化南路出口匝道之交岔路口處，亦或如前揭證人楊允斌所證稱其係位在敦
      化南路二段與基隆路三段交岔路口內，靠近敦化南路二段之安全島南端附近，
      面對基隆路高架道路往敦化南路二段方向之出口匝道（見原審卷第十二頁所附
      肇事路口之交通動態現場照片），應均可清楚辨識交岔路口內之基隆路高架道
      路出口匝道往敦化南路二段車道與基隆路三段由東往西方向平面道路來車之燈
      光號誌，況依證人楊允斌之證述可知，其當時在該處擔任交通勤務，負責配合
      燈光號誌之指示疏導交岔路口處之車輛行進，此與告訴人及證人鄧冠儀前揭證
      述互核相符，足見證人楊允斌應清楚知悉事故現場之號誌指示，是被告所辯稱
      證人楊允斌無法見到其行車方向之號誌指示云云，並不足採。
（二）再依證人即當時到現場處理本件車禍事故並繪製現場圖之台北市政府警察局大
      安分局交通分隊警員黃文宏於原審審理時之證述及其所製作之敦化南路、基隆
      路交岔路口號誌運作時相表顯示，該路口在第一時向係東向西即基隆路平面道
      路為綠燈，西向北即基隆高架匝道及平面道左轉往敦化南路內側及外側車道及
      西向北即敦化南路內外側車道右轉往基隆高架道及基隆路平面均是紅燈，當第
      二時向係東向西為紅燈，西向北及北向西方向均是綠燈，故本件交通事故發生
      時，被告車輛沿台北市○○路○○道路由基隆路四段往三段方向行駛，行經該
      路段與敦化南路二段之交岔路口時，由基隆路高架道路往敦化南路出口匝道之
      調撥車道下高架道路，欲改沿敦化南路二段由南往北方向行駛至肇事地點，而
      告訴人所騎乘機車沿基隆路三段平面道路由東往西方向直行至該處，業據渠等
      陳明在卷，則該二人之行向相互垂直，且依前揭卷附號誌運作時相表所示，彼
      等各自行向之燈光號誌亦不相同，若雙方均遵守號誌行駛，當不致在該交岔路
      口內發生碰撞情事，可見本件事故發生時，應有一方違反號誌指示行車，而事
      故現場除肇事雙方之外，尚有前揭證人楊允斌警員、鄧冠儀均目擊車禍經過且
      均一致指證被告闖越紅燈一節，而前開證人與兩造當事人並不認識又無利害關
      係，當不至有偏頗任何一方之虞，證詞自堪採信，是由上開證述觀之，足徵告
      訴人騎乘機車行駛至肇事地點，係依該處行車號誌為綠燈之指示及交通警察之
      指揮前進，因被告貿然闖越紅燈始遭撞及。此外，依卷附道路交通事故調查報
      告表、交通事故談話紀錄表及道路交通事故補充資料表等資料，查無任何積極
      證據足資證明告訴人當時有何違反交通規則之情事，是被告辯稱依證人楊允斌
      所站立位置，並無法知悉被告行車方向之號誌指示，伊並未闖越紅燈等詞，顯
      係卸責之詞，核不足採。
五、被告另辯稱伊係遵循交通號誌行車，並未違反任何交通規則，而告訴人之行為顯
    已違反交通規則，故被告對於告訴人得主張信賴原則以免除過失責任等語；然按
    汽車行駛至交岔路口，其行進、轉彎，應遵守燈光號誌之指示，車輛面對圓形紅
    燈表示禁止通行，不得超越停止線或進入路口，道路交通安全規則第一百零二條
    第一項第一款及道路交通標誌標線號誌設置規則第二百零六條第五款第一目定有
    明文。本件被告為已考領駕照之駕駛人，理應知悉並注意前揭交通安全規則，以
    防止危險發生，且依卷附道路交通事故調查報告表各欄項目明細所載，當時情況
    為天候晴，有日間自然光線，路面狀況係乾燥、無缺陷、無障礙物且視距良好，
    並無不能注意之情事，其駕車行經肇事路口遇紅燈時，應依燈光號誌之指示，在
    路口前停車，不得超越停止線或進入路口，被告雖矢口否認有違規闖越紅燈，惟
    據前揭證人鄧冠儀、楊允斌之證述可知，被告行經肇事路口處時貿然闖越紅燈，
    顯未遵守上開道路交通安全規則而有過失至明。又按汽車駕駛人對於防止危險發
    生之相關交通法令之規定，業已遵守，並盡相當之注意義務，以防止危險發生，
    始可信賴他人亦能遵守交通規則並盡同等注意義務，若因此而發生交通事故，方
    得以信賴原則為由免除過失責任（最高法院八十四年台上字第五三六○號判例參
    照）。本件被告經過交岔路口時，未遵守道路交通號誌之指示，亦未服從執行交
    通勤務之警察及依法令執行指揮交通之人員指揮，其違反道路交通安全規則第九
    十條及第一百零二條第一項第一款規定，已如前述，對於防止危險發生之相關交
    通法令並未遵守，亦未盡相當之注意義務以防止危險發生，是被告以此辯稱有權
    信賴告訴人會遵守交通規則，對事故發生無可預知，並認無過失云云，尚難採信
    。
六、又依卷附道路交通事故補充資料表及現場照片，被告所駕車輛肇事後其前車頭凹
    損、前號牌掉落、前擋風玻璃破損，而告訴人及證人鄧冠儀所騎乘機車分別受有
    前車頭凹損、車身嚴重破損，以及前車頭破損、左側車身擦撞痕等車損情況，再
    告訴人因本件車禍受有左股骨粉碎性開放性骨折、左遠端橈骨骨折、右腓骨進端
    骨折等傷害，業據其提出前開醫院診斷證明書等件在卷為憑，被告過失行為與告
    訴人受傷間，存有相當因果關係甚明。
七、末查刑法第十條第四項所謂視能之毀敗，係指機能完全喪失其效用而言。同法第
    十條第四項第六款之重傷，係指除去同項第一款至第五款之傷害而於身體或健康
    有重大不治或難治之傷害者而言，如毀敗一目或二目之視能，按照該項第一款之
    規定，固屬重傷，假使所傷之目，僅祇視能減衰，並未完全毀敗，縱令此種減衰
    具有不治或難治之情形，仍與第六款所定之內容並不相當，即祇應成立普通傷害
    ，不能遽依重傷論科（最高法院二十五年上字第四六八○號、三十年上字第四四
    五號判例參照）。故所謂重傷罪之成立，必須已達毀敗程度，即機能完全喪失其
    效用始足當之。本件告訴人乙○○發生事故後，受有如前揭事實欄所載之傷害，
    此有前揭台北市立仁愛醫院及財團法人長庚紀念醫院之診斷證明書等件在卷足憑
    ，原審就告訴人所受傷害分別函詢前開醫院，台北市立仁愛醫院於九十三年四月
    二十三日北市仁醫歷字第○九三六○三三八二○○函覆稱：「病患蔡君於民國九
    十二年十月二十一日住院，同年十一月二十二日出院。出院時病人左手無法握、
    放，下肢無法站、跑、走及蹲臥，當時機能可謂完全毀敗，但病人出院後並無回
    本院回診。而且敝科無法對病人的未來情況作預測」等語，是由前開醫院函文可
    知，因告訴人於九十二年十一月二十二日自台北市立仁愛醫院出院後並未回診，
    該院無法對告訴人現今傷勢情況為判斷，另財團法人長庚紀念醫院（林口）分院
    於九十三年五月二十五日以（九三）長庚院法字第○四二三號函覆原審稱：「蔡
    君係於九十二年十二月三日至本院復健科門診，診斷為右腓骨骨折、左股骨骨折
    術後及左橈骨骨折術後（於外院手術）。九十三年四月二十八日回診時，左大腿
    肌力不足，左膝關節屈曲角度不足，仍須持續復健治療。依病患病情評估，上肢
    應可恢復日常生活功能，下肢現況仍宜使用柺杖步行」等語，復斟酌告訴人於原
    審九十三年六月十八日審理時到庭，就其所受傷勢陳稱：目前仍然復健中，右小
    腿站立比較沒有問題等語，而於本院審理時亦到庭陳稱：伊受傷情形為左股骨折
    、右腓骨進端骨折等傷害。手部也受傷。目前可以站立，可以走路，只是沒有辦
    法爬樓梯等語（見本院九十三年十一月十二日準備程序筆錄、九十三年十二月九
    日審判筆錄）。足徵告訴人下肢尚須施以後續治療，待痊癒後視是否仍能長期站
    立而定，告訴人主張其身體或健康可謂已達重大不治或難治之傷害云云，實為主
    觀之臆測。此外，復查無任何積極證據足資佐證告訴人下肢機能已達完全喪失其
    效用之程度，揆諸上揭意旨，並不該當於刑法第十條第四項第四款所謂之「毀敗
    一肢之機能」或已達不治或難治程度，與同法第六款所定之要件亦不相當。
八、綜上所述，本件事證明確，被告所辯均係卸責之詞，委無可採，其犯行洵堪認定
    ，應依法論科。本件係因被告未遵守交通號誌之指示闖越紅燈違規行駛致肇事，
    其過失責任已臻明確，被告於本院審理時聲請送車輛行車事故鑑定委員會鑑定肇
    事責任乙節，本院認無必要，併予敘明。
九、核被告所為，係犯刑法第二百八十四條第一項前段之過失傷害罪。被告於肇事當
    時，適有台北市政府警察局大安分局警備隊警員楊允斌於附近執行勤務，目睹本
    件事故之發生並旋即前往處理，自行知悉肇事人為被告，此經被告於肇事當日即
    九十二年九月二十九日交通事故談話記錄表中自承不諱，並據前揭證人楊允斌警
    員證述翔實在卷，至於臺北市政府警察局大安分局交通分隊警員黃文宏所填具之
    交自首調查表內容雖表示：處理人員前往現場處理時，被告在場並當場承認為肇
    事人，但被告上開犯行已為有偵查犯罪職權之前揭分局警備隊警員楊允斌所知悉
    ，縱被告事後再向前來承辦本件交通事故之警員黃文宏表示係伊駕車肇事，法律
    評價上僅能視為犯罪之自白，核與自首必須在犯行未為任何有偵查犯罪職權之公
    務員知悉前表示之要件不符，況被告於檢察官偵查及原審審理時，均堅詞否認有
    何過失之辯詞，亦足見被告並未供述有過失或陳述犯罪接受裁判之意，可認前揭
    自首調查表所載之情形，僅為被告於事故發生後向前來處理之員警陳述肇事經過
    ，並未有接受裁判之意，是被告所為並未合於刑法第六十二條前段所定，對於未
    發覺之犯罪自首而接受裁判之要件，其所辯所為合乎自首要件云云，亦不足採，
十、原審認被告罪證明確，援引刑法第二百八十四條第一項前段、第四十一條第一項
    前段，罰金罰鍰提高標準條例第一條前段、第二條之規定，並審酌被告未曾受有
    期徒刑以上刑之宣告，此有本院被告全國前案記錄表一紙附卷可憑，惟就本件車
    禍之發生，係因其違反駕駛人應遵守燈光號誌指示之注意義務，有嚴重疏失，應
    負完全過失責任之程度，犯罪後猶矢口否認過失之犯後態度，以及迄今尚未與告
    訴人就民事賠償達成和解等一切情狀，量處有期徒刑六月，並諭知易科罰金之折
    算標準，原審認事用法，均無不合，量刑亦屬妥適，被告提起上訴，猶執陳詞否
    認犯罪，其上訴無理由，應予駁回。
據上論斷，應依刑事訴訟法第三百六十八條，判決如主文。
本案經檢察官洪泰文到庭執行職務。
中　　　華　　　民　　　國　　九十三　　年　　 十二 　　月　　二十三　　日
                              臺灣高等法院交通法庭
                                  審判長法  官  許  錦  印
                                        法  官  許  宗  和
                                        法  官  杜  惠  錦
右正本證明與原本無異。
不得上訴。
                                        書記官  楊  妙  恩
中　　　華　　　民　　　國　　九十三　　年　　 十二 　　月　　二十四　　日
附錄本案論罪科刑法條全文：
中華民國刑法第二百八十四條：
(過失傷害罪)
因過失傷害人者，處六月以下有期徒刑、拘役或五百元以下罰金，致重傷者，處一年
以下有期徒刑、拘役或五百元以下罰金。
從事業務之人，因業務上之過失傷害人者，處一年以下有期徒刑、拘役或一千元以下
罰金，致重傷者，處三年以下有期徒刑、拘役或二千元以下罰金。
